---
title: "Atelier Harmonica - MJC de Savigny"
output: 
  html_document:
    theme: united
---

```{r setup, include=FALSE}
knitr::opts_chunk$set(echo = F , message = F , warning = F)
```

<style>
p {
  font-size: 15px !important;
  line-height: 1.6 !important;
  margin-bottom: 24px !important;
}

h1 {
  color: brown;
  text-align: center;
  font-size: 30px !important;
}

hr {
  border: none;
  height: 1px;
  background-color: brown;
}
</style>


<br><br>

Pour les archives, pour les (re)travailler, ou pour trouver des idées, voici une liste de morceaux que l'on a travaillé au cours des dernières années avec l'atelier Harmonica, et pour lesquels on a noté une tablature. 

J'ai mis presque tout ce que j'ai trouvé chez mois ! Il y a des morceaux pour chromatique et d'autres pour diatonique, dans différentes tonalités mais pouvant bien sûr toutes être jouées en do 😋 ! Il y a certains morceaux pour chromatique qu'on avait travaillé avec Gwen à l'époque, qui me semblent très durs et qui, pour certains, sont uniquement en solfège, sans tablature ! Dites moi si jamais vous voulez que j'ajoute une tablature sur la partie harmonica  ça ne prend pas beaucoup de temps. Il y a aussi peut-être des erreurs par ci par là !

J'ai prévu une case pour des liens vers des videos mais je n'ai pas mis grand chose dedans pour le moment. Je complèterai au fur et à mesure quand j'aurai un peu de temps... N'hésitez pas à me dire s'il y a une erreur ou s'il manque des choses.

<br>

**Bonne musique les amis !🎵**

<br>

<hr>

```{r}

library(openxlsx)
library(tidyverse)
library(DT)

rm(list = ls())

# Lecture du fichier xlsx

p1 <- read.xlsx("Liste_Partitions.xlsx") %>%
  arrange(titre) %>%
  mutate(fichier = paste0('<a href="sheets/' ,
                          fichier ,
                          '"  target="_blank">' ,
                          'Lien</a>')) %>%
  mutate(video = ifelse(!is.na(video) ,
                        paste0('<a href="videos/' ,
                                video ,
                                '"  target="_blank">' ,
                                'Lien</a>') ,
                        NA))

# Affichage de la table

datatable(p1 , 
          colnames = c("Titre" , 
                       "Auteur" , 
                       "Style" , 
                       "Partition" , 
                       "Video") ,
          filter = "top" , 
          rownames = F ,
          escape = F ,
          style = "bootstrap4" ,
          options = list(pageLength = 50 , ordering = F))

```